【裁判字號】    96,訴,1870
【裁判日期】    970213
【裁判案由】    違反毒品危害防制條例
【裁判全文】
臺灣臺南地方法院刑事判決              96年度訴字第1870號
公  訴  人  臺灣臺南地方法院檢察署檢察官
被      告  乙○○
                    另案於臺灣臺南監獄臺南分監執行
上列被告因違反毒品危害防制條例案件，經檢察官提起公訴（96
年度營毒偵字第578號），被告就犯罪事實為有罪之陳述，本院
合議庭裁定進行簡式審判程序，判決如下：
    主  文
乙○○施用第一級毒品，累犯，處有期徒刑捌月。扣案海洛因壹
包（含袋重零點肆肆公克、驗後淨重零點零捌柒公克）沒收銷燬
之，注射針筒壹支沒收。
    事  實
一、乙○○前因施用毒品，為本院90年度毒聲字第1795號裁定送
    勒戒處所觀察、勒戒，認有繼續施用毒品傾向，為本院90年
    度毒聲字第2353號裁定送戒治處所施以強制戒治一年，嗣於
    民國（下同）91年6月6日停止戒治，所餘戒治期間付保護管
    束，於91年11月2日付保護管束期滿視為執行完畢，並為台
    灣台南地方法院檢察署檢察官於93年8月23日以93年度戒毒
    偵字第194號為不起訴處分確定。嗣再施用毒品，為本院93
    年度訴字第829號判處有期徒刑1年2月確定，甫於94年9月23
    日執行完畢。
二、詎其猶未戒除施用毒品惡習，再基於施用第一級毒品海洛因
    之犯意，於96年11月9日上午11時35分許回溯26小時內之某
    時，在台南縣新營市第一市場公有廁所內，以將海洛因摻水
    置於注射針筒內注射之方式，施用第一級毒品海洛因一次，
    嗣於96年11月9日上午10時20分許，在台南縣新營市○○路
    157-21號前，因形跡可疑，為警盤查，當場查獲其持有預備
    供犯罪用之海洛因1小包（含袋重0.44公克、驗後淨重0.087
    公克）及注射針筒1支扣案，並於同日上午11時35分對其採
    尿送驗結果，呈嗎啡陽性反應，因而查獲上情。
三、案經台南縣警察局新營分局報告台灣台南地方法院檢察署檢
    察官偵查起訴。
    理  由
一、本案被告乙○○所犯上開施用第一級毒品之罪，並非死刑、
    無期徒刑或最輕本刑有期徒刑三年以上之罪，亦非高等法院
    管轄第一審案件，被告就被訴事實為有罪之陳述，經告知被
    告簡式審判程序之旨，並聽取檢察官、被告之意見後，本院
    合議庭裁定進行簡式審判程序，是本案之證據調查，依刑事
    訴訟法第273條之2規定，不受同法第159條第1項、第161條
    之2、第161條之3、第163條之1及第164條至第170條規定之
    限制，合先說明。
二、上揭事實，有以下證據資料可資證明：
    (一)被告乙○○警詢、偵查與本院審理時之自白。
    (二)查獲扣案之海洛因（含袋重0.44公克、驗後淨重0.087公
      克）1包、注射針筒（未使用）1支。
    (三)高雄市立凱旋醫院就上開扣案海洛因之檢驗鑑定書（96年
      11月19日高市凱醫驗字第5522號）。
    (四)台南縣警察局新營分局中山路派出所採取尿液編號對照表
      。
    (五)長榮大學以酵素免疫分析法（EIA）篩檢，再以氣相層析
      質譜儀（GC/MS）確認之檢驗報告。
    被告施用第一級毒品海洛因之犯行，洵堪認定。
三、按海洛因係毒品危害防制條例第2條第2項第1款所明定之第
    一級毒品，禁止非法持有及施用。核被告乙○○所為，係犯
    毒品危害防制條例第10條第1項之施用第一級毒品罪。被告
    於施用前持有海洛因之低度行為，應為施用之高度行為所吸
    收，不另論罪。經查，被告前因施用毒品，為本院90年度毒
    聲字第1795號裁定送勒戒處所觀察、勒戒，認有繼續施用毒
    品傾向，為本院90年度毒聲字第2353號裁定送戒治處所施以
    強制戒治一年，嗣於91年6月6日停止戒治，所餘戒治期間付
    保護管束，於91年11月2日付保護管束期滿視為執行完畢，
    並為台灣台南地方法院檢察署檢察官於93年8月23日以93 年
    度戒毒偵字第194號為不起訴處分確定。嗣再因施用毒品，
    為本院93年度訴字第829號判處有期徒刑1年2月確定，甫於
    94年9月23日執行完畢，有台灣高等法院被告前案紀錄表在
    卷足憑，其於五年以內故意再犯本件施用第一級毒品犯行，
    為累犯，依刑法第47條第1項應加重其刑。審酌被告前曾因
    施用毒品經強制戒治執行完畢，猶不思戒絕革除惡習，顯未
    因強制戒治之治療處分記取教訓，其戒癮之意志力甚為薄弱
    ，復審酌其犯後坦承犯行，態度良好，其施用毒品在性質上
    屬自我戕害身心健康之行為，對社會大眾尚不致造成重大危
    害暨其犯罪動機、目的、手段等情狀，爰量處如主文所示之
    刑。扣案海洛因1包（含袋重0.44公克、驗後淨重0.087公克
    ），為查獲之第一級毒品，應依毒品危害防制條例第18條第
    1項前段沒收銷燬之，其包裝袋係為供裝毒品及防潮所用，
    與毒品已不能完全分離，亦應一併沒收銷燬之，扣案注射針
    筒1支，為被告所有且供其施用毒品預備之物，業據供述在
    卷（參見本院卷第30頁筆錄），應依刑法第38條第1項第2款
    沒收之。
四、據上論結，應依刑事訴訟法第273條之1第1項、第299條第1
    項前段，毒品危害防制條例第10條第1項、第18條第1項前段
    ，刑法第11條前段、第47條第1項、第38條第1項第2款，判
    決如主文。
本案經檢察官甲○○到庭執行職務
中    華    民    國    97    年    2     月    13    日
                  刑事第五庭    法  官  林逸梅
以上正本證明與原本無異
如不服本判決應於收受本判決之日起10日內向本院提出上訴書狀
，並應敘述具體理由。如未敘述上訴理由者，應於上訴期間屆滿
後20日內向本院補提理由書狀（均須按他造當事人之人數附繕本
）「切勿逕送上級法院」。
                                書記官  葉仲文
中    華    民    國    97    年    2     月    14    日
附錄本件論罪科刑法條：
毒品危害防制條例第10條第1項
施用第一級毒品者，處6月以上5年以下有期徒刑。


司法院資訊處製作；財團法人民間司法改革基金會備份。
